

REYMER

IT TECHNICAL SUPPORT || SYSADMIN

PERFIL

HABILIDADES

Cuento con +5 años de experiencia en Technical Support, especializado en resolución de incidencias de hardware y software, configuración de redes y administración de bases de datos SQL. Experiencia en la implementación de infraestructuras tecnológicas, además de optimizar el rendimiento y la disponibilidad de la misma y sistemas integrados.

SQL	INTERMEDIO	
NETWORK	INTERMEDIO	
AWS	AVANZADO	
AZURE	INTERMEDIO	
TERRAFORM	AVANZADO	
KUBERNETES	AVANZADO	
DOCKER	AVANZADO	

EDUCACIÓN

INGENIERIA EN SISTEMAS

2014 - ACTUALIDAD

UNIVERSIDAD TECNOLOGICA DE SANTIAGO

EXPERIENCIA

IT SPECIALIST SUPPORT - AMOV IT |

FECHA: 07/01/2022 - 07/08/2024

- Configuración y mantenimiento de redes LAN/WLAN y servidores.
- Administración de bases de datos SQL, incluyendo la creación de consultas.
- Soporte técnico remoto y en sitio para clientes internos y externos.

HELP DESK SUPPORT - AMOV IT | FECHA: 16/09/2020 - 07/01/2022

REPERACION DE HARDWARE

INFOTEP

CURSOS

INTRODUCCION A CYBERSECURITY

UDEMY

CONTACTO

TELEFONOS

849-250-9709 // 849-919-1218

CORREO

reymer.garcia94@gmail.com

LINKEDIN

Reymer Garcia Acevedo

WEBSITE

samurai829.github.io/website/

- Gestión y resolución de incidencias técnicas de hardware, software y redes.
- Configuración y mantenimiento de redes LAN/WLAN.
- Gestión de Redes

TECHNICAL SUPPORT - GRESEFU | FECHA: 01/09/2018 - 19/06/2020

- Administración e instalación de hardware, software y redes.
- Configuración y mantenimiento de redes LAN/WLAN.

TECHNICAL SUPPORT - TIENDAS MINAYA | FECHA: 01/11/2016 -30/08/2018

- Administración de bases de datos SQL, incluyendo la migración y creación de consultas.
- Soporte y reparación de equipos punto de ventas.
- Encargado de realizar proyectos de migración de servidores y actualización de infraestructuras.

TECHNICAL SUPPORT - CONSTRUCCIONES DE CAMINO (AMDM) | FECHA: 01/09/2013 - 20/10/2016

CERTIFICACIONES

AWS CERTIFIED CLOUD PRACTITIONER / AMAZON WEB SERVICE

SCRUM FOUNDATION PROFESSIONAL CERTIFICATE -SRFPC / CERTIPROF

CYBERSECURITY AWARENESS - CAPC / CERTIPROF